【裁判字號】    92,上易,1986
【裁判日期】    920919
【裁判案由】    詐欺
【裁判全文】
臺灣高等法院刑事判決                          九十二年度上易字第一九八六號
    上  訴  人
    即  被  告  甲○○
右上訴人因詐欺案件，不服臺灣臺北地方法院九十二年度易字第二三六號，中華民國
九十二年五月二十二日第一審判決（起訴案號：臺灣臺北地方法院檢察署九十一年度
調偵字第六０、六一號），提起上訴，本院判決如左：
    主      文
上訴駁回。
    事實及理由
一、本案經本院審理結果，第一審認被告甲○○犯刑法第三百三十九條第一項之詐欺
    取財罪，判處有期徒刑壹年，認事用法及量刑均無不當，應予維持，並引用第一
    審判決書記載之事實、證據及理由。
二、被告上訴意旨略以其因被他人積欠六百萬元之債權未獲清償，致一時週轉不靈，
    始為冒標之行為。事後大部分債權人都同意以分期方式清償會款，被告亦曾匯款
    予告訴人，足證確有清償之誠意。被告所為僅是一個整體行為的數個部分動作，
    應難以連續犯論處。被告上有父母須奉養，家中尚有年幼子女在學，而長女體弱
    多病並患有癲症，均賴被告照顧，為此請求從輕量刑云云。
三、查被告按月冒標活會會員之會款，顯係基於概括之犯意為之，其辯稱係單一決意
    為單純一罪，自無可採。被告辯稱其被他人積欠六百萬元，致一時週轉不靈，始
    冒標他人會款，惟查被告提出和解書影本，證明其於八十三年間被案外人黃炯慧
    倒會二百二十五萬元，另案外人游素真簽發發票日為八十五年九月十七日之六百
    萬元本票一紙予被告，惟此二筆債權均發生於本案八十八年七月起會之前甚久，
    且為被告召會時所明知，自難據此辯稱其係一時週轉不靈而始為冒標之舉。被告
    辯稱其已與債權人和解，大部分債權人均同意其分期清償會款，惟其未能提出和
    解證明文件以實其說，空言所辯，自難採憑。被告雖有匯款予告訴人，惟僅有三
    千元一次，業據告訴人陳明在卷，而被告詐欺所得近三百萬元，造成被害人之重
    大損害，原審審酌被告犯罪造成之損害非輕等一切情狀，量處有期徒刑壹年，認
    事用法及量刑均無不當，被告上訴請求輕判，核無理由，應該駁回。
四、據上論結，應依刑事訴訟法第三百七十三條、第三百六十八條、第三百七十一條
    ，判決如主文。
本案經檢察官張秋雲到庭執行職務。
中    華    民    國    九十二    年       九       月     十    九     日
                            臺灣高等法院刑事第四庭
                                審判長法  官  蔡  永  昌
                                      法  官  徐  昌  錦
                                      法  官  陳  榮  和
右正本證明與原本無異。
不得上訴。
                                      書記官  劉  麗  芬
中    華    民    國    九十二    年       九       月    二  十  二    日
附錄本案論罪科刑法條全文：
中華民國刑法第三百三十九條第二項
 (普通詐欺罪)
意圖為自己或第三人不法之所有，以詐術使人將本人或第三人之物交付者
，處五年以下有期徒刑、拘役或科或併科一千元以下罰金。
以前項方法得財產上不法之利益或使第三人得之者，亦同。
前二項之未遂犯罰之。


司法院資訊處製作；財團法人民間司法改革基金會備份。
